```{r}
df <- iris
df <- na.omit(df)
```

```{r}

library("rpart")
library("rpart.plot")
```


```{r}
dim(df)
```
```{r}
head(df)
```
```{r}
dat= iris
dat$Species = NULL
```

```{r}
str(iris)
```
Sepal.Length: chiều dài đài hoa
Sepal.Width: chiều rộng đài hoa
Petal.Length: Chiều dài cánh hoa
Petal.Width: chiều rộng cánh hoa

```{r}
head(dat)
```

2. Tính khoảng cách Euclidean

```{r}
d= dist(dat)
d
```


```{r}
hc =hclust(d)
plot(hc)
```


```{r}
library(ggplot2)
ggplot(iris, aes(Petal.Length, Petal.Width, color = Species)) + geom_point()

```



```{r}
target = Species ~ Sepal.Length + Sepal.Width + Petal.Length + Petal.Width
```

I. Khai phá dữ liệu phân loại (Classification)

```{r}
library(rpart)
library(rpart.plot)
tree = rpart(target, data = iris, method = "class")
rpart.plot(tree, main = "Cây hồi quy")
```

Kết luận: 
1. Với chiều dài cánh hoa < 2.5 thì 100% là loài hoa setosa, chiếm 33% tổng số quan sát
2. Với chiều dài cánh hoa > 2.5 thì sẽ là 2 loài hoa còn lại
+ Kết hợp với điều kiện chiều rộng cánh hoa <1.8 thì thấy rằng 91% là hoa versicolor, 9% còn lai có thể là hoa virginica ( chiếm 36% tổng quan sát)
+ Kết hợp với điều kiện chiều rộng cánh hoa > 1.8 thì thấy rằng 98% là hoa virginica, 2% còn lại có thể là hoa versicolor. (chiếm 31% tổng quan sát)


II. Phân loại với cây ra quyết định

```{r}
library(party)
tree = ctree(Species ~., data = iris)
plot(tree, main= "Cây suy luận có điều kiện")
table(predict(tree), iris$Species)
```
```{r}
library(rpart)
library(rpart.plot)
tree_ms3 = rpart (target, iris, control = rpart.control (minsplit = 3)) 
 
rpart.plot(tree_ms3, main = "Phân loại với cây ra quyết định") 


```



